【裁判字號】    99,訴,493
【裁判日期】    990819
【裁判案由】    妨害性自主等
【裁判全文】
臺灣苗栗地方法院宣示判決筆錄           99年度訴字第493號
公  訴  人  臺灣苗栗地方法院檢察署檢察官
被      告  辛○○
            子○○
            丑○○
            己○○
            卯○○
            寅○○
            乙○○○○○○
上列1 人
選任辯護人  鄒玉珍律師
            庚○○  女  56歲（民國○○年○月○○日生）
                    身分證統一編號：Ｚ000000000號
                    住苗栗縣苗栗市大同里11鄰西勢美南135
                      號
            午○○  男  60歲（民國○○年○月○日生）
                    身分證統一編號：Ｚ000000000號
                    住嘉義市○區○○里○○鄰○○路790號之
                      184
                    居苗栗縣苗栗市大同里11鄰西勢美南135
                      號
上列被告等因妨害風化等案件，經臺灣苗栗地方法院檢察署檢察
官提起公訴（98年度偵字第3940號、第4630號、第4631號），本
院於中華民國99年8 月19日下午4 時許，在本院第3 法庭宣示判
決，出席職員如下：
                審判長法  官  林靜雯
                      書記官  劉千瑄
                      通  譯  李佳蓉
法官起立朗讀判決主文、犯罪事實要旨、處罰條文、附記事項，
及告以上訴限制、期間並提出上訴狀之法院，且諭知記載其內容
：
一、主  文：
    辛○○共同犯就業服務法第六十四條第二項之圖利媒介外國
    人非法為他人工作罪，處有期徒刑參月，如易科罰金，以新
    臺幣壹仟元折算壹日。
    子○○共同犯就業服務法第六十四條第二項之圖利媒介外國
    人非法為他人工作罪，處有期徒刑參月，如易科罰金，以新
    臺幣壹仟元折算壹日。
    丑○○共同犯就業服務法第六十四條第二項之圖利媒介外國
    人非法為他人工作罪，累犯，處拘役肆拾日，如易科罰金，
    以新臺幣壹仟元折算壹日。
    己○○共同犯就業服務法第六十四條第二項之圖利媒介外國
    人非法為他人工作罪，處拘役伍拾伍日，如易科罰金，以新
    臺幣壹仟元折算壹日。緩刑貳年。
    卯○○共同犯圖利媒介性交罪，處有期徒刑肆月，如易科罰
    金，以新臺幣壹仟元折算壹日。
    寅○○共同犯圖利媒介性交罪，處有期徒刑肆月，如易科罰
    金，以新臺幣壹仟元折算壹日。
    乙○○○○○○ 共同犯圖利媒介性交罪，處有期徒刑參月，如易科
    罰金，以新臺幣壹仟元折算壹日。緩刑貳年。
    庚○○共同犯圖利容留性交罪，累犯，處有期徒刑伍月，如
    易科罰金，以新臺幣壹仟元折算壹日。扣案之保險套壹佰玖
    拾柒個、潤滑液肆個、記帳本（C）壹本均沒收。
    午○○共同犯圖利容留性交罪，處有期徒刑肆月，如易科罰
    金，以新臺幣壹仟元折算壹日。扣案之保險套壹佰玖拾柒個
    、潤滑液肆個、記帳本（C）壹本均沒收。
二、犯罪事實要旨：
  (一)前科資料：
  1.丑○○之前科資料：
    丑○○前因贓物案件，於民國96年6 月7 日經本院以96年易
    字345 號判處有期徒刑5 月確定，嗣經聲請減刑，於96年9
    月21日經本院以96年聲減字第963 號裁判減刑為2 月15日，
    甫於96年11月8 日因徒刑易科罰金執行完畢。（構成累犯）
  2.庚○○之前科資料：
    庚○○前因妨害風化案，於97年2 月12日經本院以97年苗簡
    字第15號判處有期徒刑5 年確定，甫於97年4 月23日因徒刑
    易科罰金執行完畢。（構成累犯）
  (二)犯罪事實：
  1.緣巳○○、辛○○、子○○、癸○○（巳○○、癸○○部分
    由本院另行審結）等人原均係昔日持志（尚華分公司）人力
    仲介公司之同事，嗣因故離開該公司後，竟共同基於未經許
    可非法媒介逃逸外籍勞工（以下稱逃逸外勞）以營利之犯意
    聯絡，而自民國97年7 月間起，由巳○○之女友乙○○○○○○ 居
    間連繫逃逸之印尼籍外勞後，再由巳○○負責媒介逃逸外勞
    ，辛○○、子○○則負責找尋欲僱用外勞之僱主，癸○○除
    自己媒介逃逸外勞外，並與巳○○間互相非法轉介逃逸外勞
    ，其等遂以上開合作模式，向逃逸外勞收取仲介費新台幣（
    下同）5000元，並以每半年收取1 次費用之方式，向已為僱
    主工作之逃逸外勞扣取每個月1000元薪資，而從中牟利，其
    營收則由巳○○、辛○○、子○○另行分配。以駕駛計程車
    為業之己○○、丑○○則與巳○○合作，於巳○○無暇載送
    逃逸外勞時，己○○、丑○○遂駕車載送各該逃逸外勞至僱
    主處，並收取車資以牟利。
  97年7 月間起至98年7 月底被警查獲止，巳○○共至少非法
    媒介逃逸外勞SIVIA ENDANG（護照號碼：A822915 號，印尼
    籍）、SAMMIRAH（護照號碼：AM365765號，印尼籍）、ROMA
    H （護照號碼：AK157454號，印尼籍），並於98年7 月中旬
    左右，載送上揭3 名逃逸外勞至址位於桃園縣復興鄉華陵村
    上巴陵8 鄰59之1 號，由張玉成所經營之景觀山莊工作；復
    於97年11月間，媒介逃逸外勞乙○○○○○○ （護照號碼：AL5067
    91號、印尼籍）至苗栗市某地區不詳之僱主處工作；另於97
    年11月間，巳○○媒介逃逸外勞丁○○○○○ ○○○○○ ○○○ (護照號
    碼：A0000000A 號，越南籍）至辛○○所介紹之僱主吳詠禎
    經營之苗栗縣大湖鄉○○路445 號永盛花店工作；又於98年
    6 月間，非法媒介逃逸外勞MUNAH SRI（護照號碼：AA13150
    7 號、印尼籍）至辛○○所介紹之僱主吳兆寶處工作（該外
    勞係在苗栗市行政院衛生署苗栗醫院為吳兆寶之住院之父親
    吳瑞山工作）。又於98年5 月19日，巳○○非法媒介逃逸外
    勞MTHI QUYEN（護照號碼:B0000000 號，越南籍）至彭睿廷
    所介紹之僱主徐增田址位於新竹縣湖口鄉○○村○○鄰○○路
    328 號之住處，從事照顧徐曾田之母親徐鍾秀英之工作。
  癸○○於98年6 月28日左右，非法媒介逃逸外勞丙○○ ○○○○○○○○（護照號碼：A0000000A、越南籍）至址位於新竹市東區
    東勢裡6 鄰東明街15號，由癸○○之表弟楊傳臣所經營之宜
    鑫鋼模企業社工作；復於98年7 月10日左右，非法媒介逃逸
    外勞戊○○○○ ○○○ ○○○（護照號碼：A0000000A、越南籍）至楊
    傳臣經營之宜鑫鋼模企業社塑膠廠工作。
  嗣於98年6 月28日15時許，經警在國道3 號高速公路芎林交
    流道查獲乙○○○○○○ ；同年7 月23日16時許，經警在苗栗縣大
    湖鄉○○路巷內一處公共洗衣場查獲丁○○○○○ ○○○○○ ○○○（護
    照號碼：A0000000A 號，越南籍）1 人、同年7 月24日9 時
    25分許，經警在新竹市○○街15號查獲丙○○ ○○○○○ ○○○ （護
    照號碼：A0000000A、越南籍）、戊○○○○ ○○○ ○○○（護照號碼
    ：A0000000A 、越南籍）2 人；同年7 月24日10時許，經警
    在桃園縣復興鄉華陵村上巴陵8 鄰59之1 號景觀山莊查獲SI
    VIA ENDANG（護照號碼：A822915 號，印尼籍）、SAMMIRAH
    （護照號碼：AM365765號，印尼籍）、ROMAH （護照號碼：
    AK157454號，印尼籍）等人；同年7 月29日10時許，經警在
    苗栗市行政院衛生署苗栗醫院查獲MUNAH SRI （護照號碼：
    AA131507號、印尼籍）1 人；同年8 月3 日某時，在湖口鄉
    和興村19鄰德興路328 號徐增田住處查獲MTHI QUYEN（護照
    號碼:B0000000 號，越南籍）1 人，而查獲上情。
  2.壬○○（壬○○部分，由本院另行審結）、卯○○、巳○○
    、乙○○○○○○ 、寅○○等意圖營利，而基於媒介不詳逃逸外勞
    女子與他人性交之犯意聯絡，為下列行為：
  壬○○於98年4 月間，透過巳○○、乙○○○○○○ 等2 人，共同
    媒介1 名南投地區逃逸之不詳姓名印尼籍女子，並由乙○○○○○○ 交付媒介費用10000 元，壬○○並載送該女子前往苗栗市
    西勢美南某私娼寮賣淫，事後因該名逃逸外勞質疑接客性交
    報酬僅有400 元，而向乙○○○○○○ 抱怨應係500 元，壬○○即
    與巳○○於電話中解釋說明；壬○○自98年5 、6 月間起，
    復媒介1 名不詳姓名印尼籍女子，至苗栗市西勢美南72號寅
    ○○所經營之私娼寮賣淫，卯○○則受僱於壬○○，負責擔
    任載運逃逸外勞女子前往私娼寮賣營之司機工作，
  寅○○則基於媒介使女子與男客為性交易之營利意圖，於98
    年6 月底左右起，在苗栗市西勢美南72號經營私娼寮，由壬○○媒介賣淫女子，並以下列交易方式共同營利：男客每次
    性交易時間20分鐘，價格1000元，寅○○取得其中350 元，
    其餘650 元歸壬○○取得並與賣淫女子另行分配金額。
  3.庚○○係苗栗市西勢美南135 號私娼寮實際負責人，與其同
    居男友午○○基於共同容留、媒介使女子與男客為性交易以
    營利之犯意聯絡，自98年1 月間起，在上址經營私娼寮，並
    透過逃逸之外籍女子陳宜婷（簡稱：甜甜，另由檢察官通緝
    偵辦中）媒介其他逃逸之外籍女子，在該私娼寮接客為性交
    易之工作，並以下列性交易方式營利，即男客每次性交易時
    間20分鐘，價格800 元至1200元不等，如價格800 元則庚○○、午○○取得其中300 元，如價格為1000元，則取得其中
    400 元，如價格為1200元，則取得其中500 元，其餘營收則
    歸賣淫之女子取得。嗣於98年7 月24日9 時30分許，在上址
    私娼寮，經警搜索查獲賣淫之外籍配偶LIAO AMPHON （護照
    號碼:H521316 號，泰國籍）、逃逸外籍女子SULISTIANI（
    護照號碼：AB088646號、印尼籍）、IAGUSTINAH（護照號碼
    ：AL012463，印尼籍）、KARMI （護照號碼：148709號，印
    尼籍）等4 人，並扣得保險套197 枚、潤滑液4 瓶、手機9
    支、記帳本等物，而查獲上情。
三、處罰條文：
    刑法第28條、第231 條第1 項、就業服務法第64條第2 項。
四、附記事項：
  (一)被告己○○及被告乙○○○○○○ 併予緩刑宣告部分：
    被告己○○及被告乙○○○○○○ 均於犯罪後坦承犯行，足見其等
    犯後態度良好，且均知所悔悟。再查，被告己○○及被告乙○○○○○○ 均未曾因故意犯罪受有期徒刑以上刑之宣告，此有其
    等臺灣高等法院被告前案紀錄表各1 份在卷可徵。則其等乃
    因一時失慮致罹刑典，信其經此訴追、論罪科刑之教訓，應
    知警惕而無再犯之虞，本院認前開對其等宣告之刑均以暫不
    執行為適當，爰依刑法第74條第1 項第1 款之規定，就被告
    己○○及被告乙○○○○○○ 所犯罪行部分，併予宣告緩刑2 年，
    以啟自新。
  (二)沒收部分：
  1.查扣案之保險套197 個、潤滑液4 個、記帳本（C ）1 本，
    均經被告庚○○、午○○坦承為其等所有（見98年偵字第46
    30號卷第15頁、第59頁），被告午○○並坦承其中保險套、
    潤滑液係提供逃逸外勞女子與不特定男客從事性交易所用之
    物，記帳本（C ）則係紀錄性交易作帳使用（見98年偵字第
    4630號卷第59頁），故均屬被告庚○○、午○○犯本案所用
    及預備之物，則依共同正犯責任共通原則，爰就上揭扣案物
    均依刑法第38條第1 項第2 款規定，於被告庚○○及午○○
    項下宣告沒收。
  2.至扣案之被告庚○○、午○○所有之面額96700 元本票1 張
    、空白本票16張雖均經其等坦承為其所有，然被告午○○並
    稱上揭面額96700 元之本票係朋友間借貸而來，又上揭空白
    本票亦已許久未使用（見98年偵字第4630號卷第15、59頁）
    ，則既無證據證明為其等犯本案所用之物，爰不予沒收。又
    扣案之被告午○○所有之行動電話2 支（含門號0000000000
    、0000000000號SIM 卡）、被告庚○○所有之行動電話1 支
    （含門號0000000000號SIM 卡）及房屋租賃契約4 本，雖均
    為被告所有，然其中行動電話部分均僅為其等平日之通聯工
    具（見98年偵字第4630號卷第59頁），無從證明專為本案犯
    罪所用，又房屋租賃契約部分，業僅係證明租賃關係存在之
    文書，亦無從想像供作犯罪所用之物，故均與刑法第38條沒
    收規定不符，爰無從沒收。
  3.被告卯○○所有之行動電話1 支（含門號0000000000號SIM
    卡）、辛○○所有之行動電話2 支（含門號0000000000、00
    00000000號SIM 卡及其妻辰○○申請而平日由辛○○使用之
    門號0000000000號SIM 卡），雖均其等所有之物，然未能證
    明係專用本案犯罪所用之物，爰不予沒收。
  4.至扣案楊傳臣所有之監視器硬碟主機及螢幕各1台、楊金霞
    所有之行動電話1 支（含門號0000000000號SIM 卡）、AGUS
    TINAH 所有之行動電話1 支（含門號0000000000號SIM 卡）
    、AUGUSTINAH所有之行動電話1 支（含門號0000000000號SI
    M 卡）、SULISTIANI所有之行動電話1 支（含門號00000000
    00號SIM 卡）、KARMI 所有之行動電話2 支（含門號000000
    0000、0000000000號SIM 卡）、LIAOAMPHON所有之行動電話
    1 支（含門號0000000000號SIM 卡）、KARMI 所有之記帳本
    （A ）1 本、AGUSTINAH 所有之記帳本（B ）1 本、甲○○○○○○○○○所有之巨安國際有限公司委任契約書1 件及國泰世華銀
    行匯款單4 件、甲○○○○○○○○○所有之費用明細表1 件、台灣典
    範半導體公司薪資單12件、外僑居留證1 件、台灣典範半導
    體公司識別證1 張、台灣銀行存摺1 本、全身照片3 張等物
    ，均查均非屬本案被告所有，亦均非屬違禁物品，爰均不予
    沒收。
  5.至扣案之被告巳○○所有之行動電話2 支（含門號00000000
    00、0000000000000 號SIM 卡）、電話簿1 本、帳冊1 本、
    房屋租賃契約書1 本、國泰世華銀行匯款單2 張、相片9 張
    、拉拉山景觀渡假山莊名片3 張、外勞聯絡電話紙條5 張，
    及被告癸○○所有之行動電話1 支（含門號0000000000號SI
    M 卡），及被告壬○○所有之保險套2 包、相機1 台、記憶
    卡1 張、帳簿及記事本2 本、紀錄單25張、聯絡電話單1 張
    、疑似外籍女子相簿1 本、菲律賓銀行提款卡2 張、房屋租
    賃契約書1 本、田莊釣蝦場帳單1 件、阮氏邵匯款單32件、
    外籍人士匯款資料8 張等物，因為使本案審理程序順利、快
    速之進行，被告壬○○、癸○○、巳○○涉案部分現仍由本
    院審理中，則攸關上揭扣案物係否為其等所有，或係否為其
    等用以犯罪所用之物及該等扣押物是否合於沒收規定等事項
    ，仍待後續審理程序中釐清，則為顧及被告權利及避免將來
    執行之困難，爰不於本判決中宣告沒收，附此敘明。
五、本判決除有下列情形外，不得上訴：
  (一)於本院訊問被告並告以所認罪名、法定刑及所喪失權利之程
    序終結前，被告撤銷協商合意或檢察官撤回協商聲請者。
  (二)被告協商之意思非出於自由意志者。
  (三)被告所犯之罪為死刑、無期徒刑、最輕本刑3 年以上有期徒
    刑之罪，或高等法院管轄第1 審案件。
  (四)被告有其他較重之裁判上一罪之犯罪事實者。
  (五)法院認應諭知免刑或免訴、不受理者。
  (六)協商判決所科之刑，非屬宣告緩刑之刑、2 年以下有期徒刑
    、拘役或罰金。
六、如有前項得上訴之情形，若不服本件判決，得自收受判決筆
    錄送達之日起10日內，向本院提出上訴書狀，上訴於第二審
    法院。
中    華    民    國    99    年    8     月    19    日
                  臺灣苗栗地方法院刑事第二庭
                              書記官  劉千瑄
                        審判長法  官  林靜雯
以上正本證明與原本無異。
                              書記官  劉千瑄
中    華    民    國    99    年    8     月    19    日
附錄本宣示判決筆錄論罪科刑法條：
中華民國刑法第231 條第1 項：
意圖使男女與他人為性交或猥褻之行為，而引誘、容留或媒介以
營利者，處5 年以下有期徒刑，得併科10萬元以下罰金。以詐術
犯之者，亦同。
就業服務法第45條：
任何人不得媒介外國人非法為他人工作。
就業服務法第64條：
違反第45條規定者，處新臺幣10萬元以上50萬元以下罰鍰。5 年
內再違反者，處1 年以下有期徒刑、拘役或科或併科新臺幣60萬
元以下罰金。
意圖營利而違反第45條規定者，處3 年以下有期徒刑、拘役或科
或併科新臺幣120 萬元以下罰金。
法人之代表人、法人或自然人之代理人、受僱人或其他從業人員
，因執行業務違反第45條規定者，除依前2 項規定處罰其行為人
外，對該法人或自然人亦科處各該項之罰鍰或罰金。

司法院資訊處製作；財團法人民間司法改革基金會備份。
